臺灣高等法院高雄分院刑事判決　　　　　九十一年度上易字第四六一號
　　上　訴　人
　　即　被　告　劉裕甲
右上訴人因竊盜案件，不服臺灣屏東地方法院九十年度易字第一五三二號中華民國九
十一年一月三十一日第一審判決（起訴案號：臺灣屏東地方法院檢察署九十年度偵字
第六七三０號），提起上訴，本院判決如左：
      主      文
上訴駁回。
劉裕甲緩刑貳年。
      事      實
一、本案經本院審理結果，認原審判決認事用法及量刑均無不當，應予維持，並引用
    原審判決書記載之事實、證據及理由（如附件）。
二、上訴人即被告劉裕甲上訴雖仍否認有竊盜犯行，辯稱該被害人乙○○之皮夾係伊
    掃地時撿到的云云。然查被害人乙○○屏東縣東港鎮○○路其與被告住處附近之
    建安宮旁老人活動中心下棋，皮夾係置於其褲子左側口袋內，乙○○下棋時，只
    有被告站在乙○○左側看棋，乙○○發現皮夾不翼而飛時，被告則已離去，該皮
    夾顯係被告利用乙○○專心下棋時竊取，業據原判決具論甚詳，被告所辯係掃地
    時撿到皮夾云云，要係諉責避就之詞，不足採信，其上訴，非有理由，應予駁回
    。
三、查被告素行良好，從無前科紀錄，有台灣高等法院被告全國前案紀錄表在卷可稽
    ，其以撿拾廢鐵、紙維生，家境清寒，亦經警訊筆錄記述明確，其因一時貪念而
    觸刑章，所竊之財物皮夾內僅有現金新台幣六千元，且被告與被害人係鄰居關係
    ，經此偵審程序之教訓，已資警惕，諒無再犯之虞，且為顧及鄰居和諧，認以暫
    不執行為適當，爰併予諭知緩刑貳年，以啟自新。
四、據上論斷，應依刑事訴訟法第三百六十八條、第三百七十三條，刑法第七十四條
    第一款，判決如主文。
本案經檢察官鄭文貴到庭執行職務。
中    華    民    國     九十一     年       四       月     二十三     日
                              臺灣高等法院高雄分院刑事第四庭
                                  審判長法官  蕭權閔
                                        法官  李嘉興
                                        法官  陳吉雄
右甲本證明與原本無異。
不得上訴。
                                      書記官  黎  珍
中    華    民    國     九十一     年       四       月     二十五     日
                                                                   Ａ
台灣屏東地方法院刑事判決                          九十年度易字第一五三二號
    公  訴  人  臺灣屏東地方法院檢察署檢察官
    被      告  劉裕甲  男  四十歲（民國○○年○月○○日生）
                        住屏東縣東港鎮○○里○○路二十號
                        身分證統一編號：Ｔ一二五九七八八七號
右列被告因侵占案件，經檢察官聲請簡易判決處刑（九十年度偵字第六七三０號），
本院認不宜以簡易判決處刑，改依通常程序審理，茲判決如左：
    主  文
劉裕甲竊盜，處有期徒刑參月，如易科罰金，以參佰元折算壹日。
    事  實
一、劉裕甲於民國（下同）九十年九月二十九日凌晨四時許，在屏東縣東港鎮○○路
    「建安宮」旁之老人活動中心觀棋時，意圖為自己不法之所有，趁乙○○專心下
    棋而不注意時，竊取乙○○置於左側褲口袋內之皮夾一只，得手後，將皮夾內之
    現金六千元花用殆盡後棄置。嗣經乙○○報警查獲。
二、案經屏東縣警察局東港分局報請台灣屏東地方法院檢察署檢察官偵查生請簡易判
    決處刑。
    理  由
一、訊據被告固不否認於右揭時、地取得上開皮夾，惟矢口否認有何竊盜犯行，辯稱
    ：該皮夾係伊在掃地時，在下棋的桌腳邊發現而拾起，伊並無偷竊云云。惟查，
    右揭事實，業據被害人乙○○指述歷歷：該皮夾原來好好的放在其左邊口袋裡，
    等其發現皮包不見時，被告已經離去，而當天只有被告在看棋，所以肯定是被告
    偷走等語；又被告自承當天伊在看棋時，係站在乙○○左側，而該皮夾原係放置
    乙○○左側，後不翼而飛，被告涉嫌之可能性極大；雖無證人目擊竊取皮夾之過
    程，然因竊取皮夾行為僅一瞬間，且現場既僅有被告立於告訴人左側，而皮夾原
    放置於告訴人左側褲口袋內，又事後被告亦坦承花用皮夾內金錢，足認該皮夾應
    係被告所竊；參以被告與乙○○並任何債務糾紛亦無恩怨，此業據二人供述明確
    ，則乙○○應無設詞誣陷被告之理。是被告所辯，為事後卸責之詞，不足採信。
二、核被告所為，係犯刑法第三百二十條第一項之竊盜罪。公訴人認被告係犯同法第
    三百三十七條之侵占遺失物罪，尚有未恰，惟其基本事實同一，本院自應予審理
    ，並變更起訴法條。爰審酌被告並無前科（參見台灣高等法院被告全國前案紀錄
    表）、因一時貪念而出此下策、犯罪手段、目的、所生危害非鉅，惟否認犯行、
    態度非佳等一切情狀，量處如主文所示之刑，並諭知易科罰金之折算標準。
據上論斷，應依刑事訴訟法第四百五十二條、第二百九十九條第一項前段、第三百條
，刑法第三百二十條第一項、第四十一條第一項前段，罰金罰鍰提高標準條例第一條
前段、第二條，判決如主文。
本案經檢察官潘國威到庭執行職務。
中      華      民      國    九十一    年      一      月    三十一    日
                                    台灣屏東地方法院刑事第一庭
                                        審判長法  官  潘甲屏
                                              法  官  林世民
                                              法  官  楊中琪
右判決甲本證明與原本無異。
對於本判決如有不服應於收受送達後十日內向本院提出上訴書狀上訴於台灣高等法院
高雄分院並按他造當事人之人數附具繕本。
                                              書記官   謝博興
中    華    民    國     九十一      年      二      月       一      日
得上訴
附錄論罪法條：刑法第三百二十條第一項
中華民國刑法第三百二十條
 (普通竊盜罪、竊佔罪)
意圖為自己或第三人不法之所有，而竊取他人之動產者，為竊盜罪，處五
年以下有期徒刑、拘役或五百元以下罰金。
意圖為自己或第三人不法之利益，而竊佔他人之不動產者，依前項之規定
處斷。
前二項之未遂犯罰之。
